Inventaris van het archief van het Nederlandse Consulaat-Generaal te Antwerpen (België), 1842-1956
Nationaal Archief, Den Haag
Ministerie van Buitenlandse Zaken: Consulaat-Generaal te Antwerpen (België)
Consulaat-Generaal Antwerpen
1842-1956
Z29
9.00 meter; 220 inventarisnummers.
Normale geschreven, getypte en gedrukte documenten, geen bijzondere handschriften
Nationaal Archief, Den Haag
Consulaat-Generaal te Antwerpen
Het archief weerspiegelt de werkzaamheden van het consulaat-generaal die vooral lagen op het gebied van handel en scheepvaart. Om die reden hadden veel Nederlandse rederijen en handelshuizen hun vertegenwoordigers in de haven van Antwerpen. In verband met de nabijheid van Nederland hebben in de loop van de tijd veel Nederlanders zich in Antwerpen gevestigd. Het consulaat-generaal verleende consulaire bijstand aan deze Nederlanders, zoals het uitreiken van paspoorten en hulp aan werklozen, alsmede bemoeiingen met het verstrekken van arbeidsvergunningen. Gedurende de Tweede Wereldoorlog werden de Nederlandse belangen behartigd door het Zweedse consulaat-generaal te Antwerpen.
Archiefvorming
Geschiedenis van de archiefvormer
Antwerpen
De vereniging van Noord -en Zuid Nederland in 1814, schiep voor Antwerpen ideale voorwaarden tot ontplooiing. De haven werd een ernstige concurrent voor zowel Amsterdam als Rotterdam. Toen de stad zich in 1830 bij de Belgische revolutie aansloot, werd de Schelde opnieuw gesloten en kende Antwerpen weer een periode van economische teruggang. De vrede van 1839 maakte hier een einde aan, maar de scheepvaart bleef bezwaard door een Scheldetol. Deze tol werd in 1863 afgekocht en vanaf dat moment kon het moderne Antwerpen tot bloei komen.
Tijdens de Tweede Wereldoorlog viel Antwerpen op 17 mei 1940 in Duitse handen. Op 4 september 1944 werd het door Britse pantsertroepen bevrijd. De haven was onbeschadigd. Zij vervulde in de laatste maanden van de oorlog een belangrijke functie als aan- en afvoercentrum voor de geallieerden. Hiertoe moest eerst de Schelde worden vrijgemaakt, hetgeen geschiedde door de verovering van Zeeuws-Vlaanderen, Zuidbeveland en Walcheren. Van september 1944 tot maart 1945 had de stad zwaar te lijden onder de bombardementen van Duitse raketten.
Na de Tweede Wereldoorlog is Antwerpen vooral bekend geworden als markthaven, waar producten van nationale industrieën grotendeels werden aangevoerd voor uitvoer, terwijl omgekeerd voor deze nationale industrieën de grondstoffen en halfproducten worden aangevoerd. Daarnaast is er een belangrijk transitoverkeer naar het achterland (West-Duitsland, Luxemburg, Noord-Frankrijk en het Saargebied).
Consulaat-Generaal
De volgende consulaire vertegenwoordigers waren belast met de waarneming van het consulaat-generaal te Antwerpen:
1844-1854 hr. Cenie
1854-1888 H.C. Cankrien
1888-1900 J. de Kuyper
1900-1922 J.A. van den Bergh
1922-1948 A. Ruys
1948-1954 D.G.E. Middelburg
1954-1955 H. Hagenaar
1955-1958 M.J. Schreven.
Gedurende de Tweede Wereldoorlog werden de Nederlandse belangen behartigd door het Zweedse consulaat-generaal te Antwerpen.
Geschiedenis van het archiefbeheer
Het archief van de consulaire vertegenwoordiging te Antwerpen over de jaren 1842-1956 werd in gedeelten overgebracht naar het Ministerie van Buitenlandse Zaken. In 1952 werden de stukken uit 1842-1945 overgebracht en in 1963 de stukken uit de periode 1946-1956.
De verwerving van het archief
Overbrenging van een overheidsarchief
Inhoud en structuur van het archief
2.05
Selectie en vernietiging
Het archief over de jaren 1842-1956 had een omvang van 76 dozen (8,4 meter). Tijdens de inventarisatie zijn 60 dozen (6,6 meter) vernietigd volgens de vernietigingslijst van het Ministerie van Buitenlandse Zaken (1960).
Aanwijzingen voor de gebruiker
Openbaarheidsbeperkingen
Volledig openbaar.
Materiële beperkingen
Aanvraaginstructie
Openbare archiefstukken kunnen online worden aangevraagd en gereserveerd. U kunt dit ook via de terminals in de studiezaal van het Nationaal Archief doen. Om te kunnen reserveren dient u de volgende stappen te volgen:
U maakt een profiel aan op www.gahetna.nl, en logt vervolgens in
Via de archiefinventaris (alleen de beschrijvingen met rode nummers) selecteert u het gewenste archiefstuk door op de knop 'Reserveren' te klikken
In het volgende scherm geeft u aan op welke dag u het archiefstuk wilt inzien
Indien u zich bevindt in de studiezaal en een tafelnummer heeft ontvangen kunt u dit nummer vermelden. Als u geen tafelnummer heeft kunt u tafelnummer 777 laten staan
Vervolgens bevestigt u uw reservering door deze te versturen.
Verwant materiaal
Beschikbaarheid van kopieën
Beschrijving van de series en archiefbestanddelen
- AGENDABOEKEN, 1
  - Agendaboeken, 1888-1954; 587-712
    - 1888 nr. 00001-1899 nr. 00480, 712
    - 1899 nr. 00481-1901 nr. 00800, 587
    - 1901 nr. 00801-1902 nr. 01012, 588
    - 1902 nr. 01013-1904 nr. 00183, 589
    - 1904 nr. 00184-1905 nr. 00397, 590
    - 1905 nr. 00398-1906 nr. 00903, 591
    - 1906 nr. 00904-1907 nr. 01442, 592
    - 1907 nr. 01443-1908 nr. 01752, 593
    - 1908 nr. 01753-1909 nr. 01674, 594
    - 1909 nr. 01675-1910 nr. 01540, 595
    - 1910 nr. 01541-1911 nr. 01321, 596
    - 1911 nr. 01322-1911 nr. 01074, 597
    - 1912 nr. 01075-1913 nr. 00733, 598
    - 1913 nr. 00734-1914 nr. 00497, 599
    - 1914 nr. 00498-1914 nr. 02470, 600
    - 1914 nr. 02471-1915 nr. 00609, 601
    - 1915 nr. 00610-1915 nr. 02625, 602
    - 1915 nr. 02626-1915 nr. 04641, 603
    - 1915 nr. 04642-1916 nr. 06656, 604
    - 1916 nr. 00001-1916 nr. 02016, 605
    - 1916 nr. 02017-1916 nr. 04032, 606
    - 1916 nr. 04033-1916 nr. 06065, 607
    - 1916 nr. 06066-1916 nr. 007334 en 1917 nr. 1- 00741, 608
    - 1917 nr. 00742-1917 nr. 02757, 609
    - 1917 nr. 02758-1917 nr. 04773, 610
    - 1917 nr. 04774-1917 nr. 06891, 611
    - 1917 nr. 06892-1917 en 1918 nr. 00001- 00322, 612
    - 1918 nr. 00323-1918 nr. 02340, 613
    - 1918 nr. 02341-1918 nr. 04359, 614
    - 1918 nr. 04360-1919 nr. 00001-00455, 615
    - 1919 nr. 00050-1919 nr. 02079, 616
    - 1920 nr. 00001-1919 nr. 00959, 617
    - 1920 nr. 00960-1920 nr. 01926, 618
    - 1920 nr. 01927-1920 nr. 02891, 619
    - 1920 nr. 02892-1920 nr. 03857, 620
    - 1920 nr. 03858-1920 nr. 04823, 621
    - 1920 nr. 04824-1920 nr. 05729, 622
    - 1920 nr. 05790-1920 nr. 06623 en 1921 nr. 1- 00735, 623
    - 1921 nr. 00736-1921 nr. 02310, 624
    - 1921 nr. 02311-1921 nr. 03884, 625
    - 1921 nr. 03885-1921 nr. 04780 en 1922 nr. 1- 00652, 626
    - 1922 nr. 00653-1922 nr. 02227, 627
    - 1922 nr. 02228-1922 nr. 03803, 628
    - 1922 nr. 03804-1922 nr. 04092 en 1923 nr. 1- 01253, 629
    - 1923 nr. 01254-1923 nr. 02336, 630
    - 1923 nr. 02337-1923 nr. 04008 en 1924 nr. 1- 00399, 631
    - 1924 nr. 00400-1924 nr. 01975, 632
    - 1924 nr. 01976-1924 nr. 03536, 633
    - 1924 nr. 03537-1924 nr. 04566 en 1925 nr. 1- 00760, 634
    - 1925 nr. 00761-1925 nr. 02553, 635
    - 1925 nr. 02554-1925 nr. 04352, 636
    - 1925 nr. 04353-1925 nr. 04553 en 1926 nr. 1- 01599, 637
    - 1926 nr. 01600-1926 nr. 03399, 638
    - 1926 nr. 03400-1926 nr. 04781 en 1927 nr. 1- 00400, 639
    - 1927 nr. 00401-1927 nr. 02196, 640
    - 1927 nr. 02197-1927 nr. 03997, 641
    - 1927 nr. 03998-1927 nr. 04082 en 1928 nr. 1- 01696, 642
    - 1928 nr. 01697-1928 nr. 03496, 643
    - 1928 nr. 03497-1928 nr. 04090 en 1929 nr. 1- 01192, 644
    - 1929 nr. 01193-1929 nr. 02976, 645
    - 1929 nr. 02977-1929 nr. 04575 en 1930 nr. 1- 00192, 646
    - 1930 nr. 00193-1930 nr. 01992, 647
    - 1930 nr. 01993-1930 nr. 03776, 648
    - 1930 nr. 03777-1930 nr. 04205 en 1931 nr. 1- 01336, 649
    - 1931 nr. 01337-1931 nr. 03136, 650
    - 1931 nr. 03137-1931 nr. 04824 en 1932 nr. 1- 00112, 651
    - 1932 nr. 00113-1932 nr. 01911, 652
    - 1932 nr. 01912-1932 nr. 03711, 653
    - 1932 nr. 03712-1932 nr. 04794 en 1933 nr. 1- 00704, 654
    - 1933 nr. 00705-1933 nr. 02504, 655
    - 1933 nr. 02505-1933 nr. 04296, 656
    - 1933 nr. 04297-1933 nr. 05388 en 1934 nr. 1- 00696, 657
    - 1934 nr. 00697-1934 nr. 02496, 658
    - 1934 nr. 02497-1934 nr. 04296, 659
    - 1934 nr. 04297-1934 nr. 06005 en 1935 nr. 1- 00080, 660
    - 1935 nr. 01872-1935 nr. 01872, 661
    - 1935 nr. 01873-1935 nr. 03664, 662
    - 1935 nr. 03665-1935 nr. 05464, 663
    - 1935 nr. 05465-1935 nr. 05748 en 1936 nr. 1- 01504, 664
    - 1936 nr. 01505-1936 nr. 03304, 665
    - 1936 nr. 03305-1936 nr. 05104, 666
    - 1936 nr. 05105-1936 nr. 06380 en 1937 nr. 1- 00520, 667
    - 1937 nr. 00521-1937 nr. 02304, 668
    - 1937 nr. 02305-1937 nr. 04095, 669
    - 1937 nr. 04096-1937 nr. 05887, 670
    - 1937 nr. 05888-1937 nr. 06823 en 1938 nr. 1- 00848, 671
    - 1938 nr. 00849-1938 nr. 02640, 672
    - 1938 nr. 02641-1938 nr. 04432, 673
    - 1938 nr. 04433-1938 nr. 06224, 674
    - 1938 nr. 06225-1938 nr. 07248 en 1939 nr. 1- 00760, 675
    - 1939 nr. 00761-1939 nr. 02552, 676
    - 1939 nr. 02553-1939 nr. 04344, 677
    - 1939 nr. 04345-1939 nr. 06137, 678
    - 1939 nr. 06138-1939 nr. 07929, 679
    - 1939 nr. 07930-1939 nr. 07999 en 1940 nr. 1- 01712, 680
    - 1940 nr. 01713-1940 nr. 00350, 681
    - 1941 nr. 01001-1942 nr. 00883, 682
    - 1944 nr. 00001-1944 nr. 00728 en 1945 1- 01072, 683
    - 1945 nr. 01073-1945 nr. 02856, 684
    - 1945 nr. 02857-1945 nr. 04648, 685
    - 1945 nr. 04649-1946 nr. 05831 en 1946 1- 00576, 686
    - 1946 nr. 00577-1946 nr. 02344, 687
    - 1946 nr. 02345-1946 nr. 04144, 688
    - 1946 nr. 04145-1946 nr. 05944, 689
    - 1946 nr. 05945-1946 nr. 06528 en 1947 1- 01192, 690
    - 1947 nr. 01193-1947 nr. 02997, 691
    - 1947 nr. 02993-1947 nr. 04784, 692
    - 1947 nr. 04785-1947 nr. 05432 en 1948 1- 01136, 693
    - 1948 nr. 01137-1948 nr. 02936, 694
    - 1948 nr. 02937-1948 nr. 04736, 695
    - 1948 nr. 04737-1948 nr. 06160 en 1949 1- 00328, 696
    - 1949 nr. 00329-1949 nr. 02056, 697
    - 1949 nr. 02057-1949 nr. 03845, 698
    - 1949 nr. 03846-1949 nr. 05645, 699
    - 1949 nr. 05656-1949 nr. 07774 en 1950 1- 01008, 700
    - 1950 nr. 01009-1950 nr. 04200, 701
    - 1950 nr. 04201-1950 nr. 07392, 702
    - 1950 nr. 07393-1951 nr. 07914, 703
    - 1951 nr. 02632-1951 nr. 05823, 704
    - 1951 nr. 05824-1951 nr. 09002, 705
    - 1951 nr. 09000-1951 nr. 09102 en 1952 1- 05056, 706
    - 1952 nr. 05057-1952 nr. 08249, 707
    - 1952 nr. 08250-1952 nr. 08556 en 1953 1- 02862, 708
    - 1953 nr. 02863-1953 nr. 06055, 709
    - 1953 nr. 06056-1953 nr. 06272 en 1954 1- 02951, 710
    - 1954 nr. 02954-1954 nr. 05533 en 1955 1- 00598, 711
- DECORATIES (LETTER A), 2
  - Stukken betreffende het verlenen van Nederlandse en Belgische onderscheidingen aan de Nederlandse consul-generaal, 1844-1885; 493; 1 omslag
- ONDERWIJS (LETTER C), 3
  - Stukken betreffende een Nederlandse protestantse school te Antwerpen, 1930-1956; 494; 1 omslag
- DIENST EN -HOFAANGELEGENHEDEN (LETTER D), 4
  - Stukken betreffende het personeel werkzaam op het consulaat-generaal, 1844-1954; 495; 1 omslag
  - Stukken betreffende de beëindiging van de Nederlandse belangenbehartiging voor Luxemburg, 1852; 496; 1 omslag
  - Missive van het Ministerie van Buitenlandse Zaken inzake eventuele verzending van poststukken naar 's-Gravenhage, 1852; 497; 1 stuk
  - Stukken betreffende het Nederlands koninklijk huis, 1854-1948; 498; 1 omslag
  - Stukken betreffende de organisatie van het consulaat-generaal, 1918-1919; 499; 1 omslag
  - Stukken betreffende de huisvesting van het consulaat-generaal, 1948-1954; 500; 1 omslag
  - Stukken betreffende de viering van koninginnedag door de Nederlandse kolonie in Antwerpen, 1948-1956; 501; 1 omslag
- ECONOMISCHE AANGELEGENHEDEN (LETTER E), 5
  - Stukken betreffende de Nederlandse Kamer van Koophandel in Brussel, 1913-1918.; 502; 1 omslag
  - Stukken betreffende Nederlandse Kamer van Koophandel voor België en Luxemburg, 1944-1954; 503; 1 omslag
- FINANCIËLE AANGELEGENHEDEN (LETTER G), 6
  - Stukken betreffende Nederlandse betalingen aan de Belgische regering ter afkoping van de rechten van het traktaat van 5 november 1842, 1848-1869; 504; 1 omslag
- HUMANITAIRE AANGELEGENHEDEN (LETTER H), 7
  - Stukken betreffende het inzamelen van gelden ten behoeve van de watersnoodramp in Nederland, 1861; 505; 1 omslag
  - Stukken betreffende Belgische vluchtelingen in Nederland, 1914-1917; 506; 1 omslag
  - Stukken betreffende de commissie ter behartiging van de belangen van Nederlanders in België, 1915-1917; 507; 1 omslag
  - Ingekomen rapport van het Rode Kruis in Antwerpen inzake het uitzenden van Nederlandse kinderen in België, 1948; 508; 1 stuk
  - Stukken betreffende het nationaal rampenfonds in Antwerpen, 1953-1954; 509; 1 omslag
- JURIDISCHE AANGELEGENHEDEN (LETTER J), 8
  - Stukken betreffende nalatenschappen, 1847-1953; 510; 1 omslag
  - Authentieke afschriften van notariële akten, 1848-1864.; 511; 1 omslag
  - Registers van diverse processen-verbaal en akten, 1855-1923.; 512-517; 6 delen
    - 1855-1864, 512
    - 1864-1868, 513
    - 1866-1873, 514
    - 1873-1883, 515
    - 1883-1888, 516
    - 1912-1923, 517
  - Stukken betreffende een rechtsgeschil tussen G. van Oordt en P. van Hoof inzake het niet betalen van achterstallige huur, 1919.; 518; 1 omslag
- BURGERLIJKE STAND (LETTER K), 9
  - Uittreksels uit registers van de burgerlijke stand, 1842-1901; 519; 1 omslag
  - Stukken betreffende het sluiten van huwelijken, 1844-1918; 520; 1 omslag
- MIGRATIE EN REPATRIËRING (LETTER L), 10
  - Stukken betreffende inlichtingen over de heer Vertregt inzake zijn emigratiebemiddeling naar Brazilië, 1858; 521; 1 omslag
  - Stukken betreffende de eventuele terugkeer van Nederlanders naar België, 1919; 522; 1 omslag
- MILITAIRE AANGELEGENHEDEN (LETTER M), 11
  - Stukken betreffende het uitbetalen van pensioenen aan ex Oost-Indische militairen te Antwerpen, 1847-1849; 523; 1 omslag
  - Stukken betreffende de dienstplicht van Nederlanders die woonachtig zijn in België, 1851-1877; 524; 1 omslag
  - Akten van desertie, 1913-1914; 525; 1 omslag
  - Rapport aan de ambassade te Brussel inzake een militaire basis in België, 1952. Afschrift; 526; 1 stuk
- NATIONALITEITSAANGELEGENHEDEN (LETTER N), 12
  - Stukken betreffende verklaringen van Nederlanders die de Nederlandse nationaliteit wensen te behouden, 1900-1954; 527; 1 omslag
  - Stukken betreffende naturalisaties van personen, 1915-1919; 528; 1 omslag
  - Stukken betreffende naturalisaties van Nederlanders die de Belgische nationaliteit hebben aangenomen, 1952-1956; 529-531; 3 omslagen
    - A - H, 529
    - I - O, 530
    - P - Z, 531
  - Stukken betreffende onderzoeken naar de Nederlandse nationaliteit van diverse personen, 1918-1945.; 532; 1 omslag
  - Stukken betreffende het herverkrijgen van de Nederlandse nationaliteit, 1948-1956.; 533; 1 omslag
  - Stukken betreffende Nederlanders die de Belgische nationaliteit hebben aangenomen, 1949-1954; 534; 1 omslag
- WERELDOORLOG (LETTER O), 13
  - Missive van het Ministerie van Buitenlandse Zaken inzake het smokkelen van wapentuig ten behoeve van de oorlog tussen Frankrijk en Duitsland via Nederlandse schepen, 1870.; 535; 1 omslag
  - Stukken betreffende het benoemen van een regeringscommissaris voor de regeling der belangen van uitgeweken Nederlanders, 1914-1917; 536; 1 omslag
  - Stukken betreffende het Nederlands Steuncomité te 's-Gravenhage inzake de hulpverlening aan Nederlanders in België, 1915-1917; 537; 1 omslag
  - Stukken betreffende de oorlogssituatie in België alsmede de toestand van Nederlanders aldaar, 1914-1918; 538; 1 omslag
  - Stukken betreffende de mogelijkheden voor Nederlanders om aanspraken te maken op vergoedingen wegens geleden oorlogsschade in België, 1943-1956; 539; 1 omslag
  - Stukken betreffende vergoedingen van oorlogsschade aan Nederlandse binnenschepen in België, 1944-1953; 540; 1 omslag
  - Stukken betreffende Nederlandse vluchtelingen die in België zijn overleden, 1944-1953; 541; 1 omslag
  - Stukken betreffende vergoedingen aan oorlogsslachtoffers wegens geleden oorlogsschade in West-Duitsland alsmede een akkoord tussen Nederland en België inzake oorlogsschade, 1949-1954; 542; 1 omslag
  - Stukken betreffende het uitbetalen van schadevergoeding aan Nederlanders die gedurende de oorlog in België lichamelijk letsel hebben opgelopen, 1949-1956.; 543; 1 omslag
  - Stukken betreffende de rehabilitatie van Indische slachtoffers, 1954-1956; 544; 1 omslag
- PASPOORTEN (LETTER Q), 14
  - Instructies van het Ministerie van Buitenlandse Zaken inzake het verlenen van paspoorten, 1842-1848; 545; 1 omslag
- SCHEEPVAART (LETTER S), 15
  - Stukken betreffende aan- en afmonsteringen van schepen in de haven van Antwerpen, 1842-1872; 546; 1 omslag
  - Stukken betreffende het loodswezen in Antwerpen, 1843-1859; 547; 1 omslag
  - Stukken betreffende de scheepvaart in Antwerpen, 1845-1871; 548; 1 omslag
  - Lijsten van in- en uitvoer van goederen in de haven van Antwerpen, 1855-1867; 549-550; 2 omslagen
    - 1855-1863, 549
    - 1864-1867, 550
  - Lijsten van in- en uitgaande schepen in de haven van Antwerpen, 1855-1888; 551-552; 2 omslagen
    - 1855-1869, 551
    - 1870-1888, 552
  - Registers van in- en uitgaande schepen in de haven van Antwerpen, 1855-1938; 553-559; 7 delen
    - 1855-1864, 553
    - 1864-1872, 554
    - 1863-1897, 555
    - 1922-1928, 556
    - 1931-1934, 557
    - 1934-1936, 558
    - 1936-1938, 559
  - Stukken betreffende een onderzoek naar de oorzaken van de vermindering van de Nederlandse handelsvloot, 1873-1874.; 560; 1 omslag
  - Stukken betreffende Nederlandse schepen in de haven van Antwerpen, die door de Duitsers tot zinken zijn gebracht, 1914-1918; 561; 1 omslag
  - Stukken betreffende de binnenvaart in België, 1914-1919; 562; 1 omslag
  - Registers van scheepsverklaringen inzake uiteenzettingen van schippers en opvarenden omtrent scheepsrampen, 1923-1949.; 563-569; 7 delen
    - 1923-1925, 563
    - 1925-1927, 564
    - 1927-1929, 565
    - 1929-1934, 566
    - 1934-1945, 567
    - 1945-1947, 568
    - 1947-1949, 569
  - Scheepsverklaringen inzake uiteenzettingen van schippers en opvarenden omtrent scheepsrampen, 1923-1954; 570-571; 2 omslagen
    - 1923-1950, 570
    - 1951-1954, 571
  - Scheepsjournaal van de sleepboot 'Albatros', 1925; 572; 1 deel
- VERKEER EN VERVOER (LETTER V), 16
  - Stukken betreffende het Moerdijk kanaal, 1948-1956; 573; 1 omslag
  - Stukken betreffende de waterwegen in België, 1948-1956; 574; 1 omslag
- NEDERLANDSE EN BELGISCHE VERENIGINGEN (LETTER Y), 17
  - Stukken betreffende de Nederlandse vereniging in België, 1913; 575; 1 omslag
  - Ingekomen brief van de vereniging 'Jong Vlaanderen' inzake de versteviging van de banden tussen Nederland en België, 1914.; 576; 1 stuk
  - Stukken betreffende de 'Hollandse Club' in Antwerpen, (1929) 1939-1953; 577; 1 omslag
  - Stukken betreffende de Nederlandse vereniging tot hulpbetoon in België, 1942-1952; 578; 1 omslag
  - Stukken betreffende weerstandsgroepen in België, 1948-1954; 579; 1 omslag
  - Stukken betreffende het comité van de Nederlandse kolonie te Antwerpen, (1908) 1948-1952; 580; 1 omslag
  - Stukken betreffende de oprichting van de Nederlandse vereniging 'Neerlandia', 1949-1952; 581; 1 omslag
  - Stukken betreffende de Belgisch-Nederlandse vereniging, 1950-1953; 582; 1 omslag
- POLITIEKE AANGELEGENHEDEN (LETTER X), 18
  - Stukken betreffende de verhouding tussen Nederland en België, 1948-1952; 583; 1 omslag
  - Stukken betreffende de Benelux, 1948-1955; 584; 1 omslag
  - Stukken betreffende een conflict tussen Nederland en België inzake een grensgeschil bij Baarle-Nassau, 1952-1956; 585; 1 omslag
- SOCIALE AANGELEGENHEDEN (LETTER Z), 19
  - Stukken betreffende de oprichting van een Nederlands zeemanshuis in Antwerpen, 1950-1953.; 586; 1 omslag